臺灣板橋地方法院交通事件裁定　　　　94年度交聲字第1821號
　原處分機關　交通部公路局臺北區監理所
　異　議　人
　即受處分人　開雅科技有限公司
　代　表　人　甲○○
上列受處分人因違反道路交通管理處罰條例案件，對於交通部公
路局臺北區監理所94年8 月25日所為之處分（原處分案號：北監
自裁字第裁40-AY0000000號），聲明異議，本院裁定如左：
    主  文
異議駁回。
    理  由
一、聲明異議意旨略以：異議人即受處分人所有車號7C-3349 號
    自用小客車於民國94年6 月11日18時24分許，由代表人駕駛
    至臺北市○○○路○段，因一時內急下車借廁所，故將車併
    排於路旁，出來之後，適逢警員照相取締，惟經其當場致歉
    後，該警員當場並未開單處罰，而係揮手要其離去；未料嗣
    後竟仍遭臺北市政府交通局交通警察大隊以北市警交大字第
    AY0000000 號舉發違反道路交通管理事件通知單以異議人「
    併排停車」違反道路交通管理處罰條例第56條第1 項第6 款
    逕行舉發，然異議人違規當日既已到場，舉發員警應當場製
    單舉發，不得拍照逕行舉發，故為此不服，爰提出異議云云
    。
二、按汽車停車時，不得併排停車，道路交通安全規則第112 條
    第1 項第10款定有明文；再汽車駕駛人停車時，併排停車者
    ，處新臺幣六百元以上一千二百元以下罰鍰，道路交通管理
    處罰條例第56條第1 項第6 款亦有明文規定。
三、經查：異議人即受處分人開雅科技股份有限公司其代表人甲
    ○○於94年6 月11日18時24分，將車號7C-3349 號自小客車
    ，停放於臺北市○○○路○ 段，因有「併排停車」之違規，
    經臺北市政府警察局交通警察大隊依違反道路交通管理處罰
    條例第56條第1 項第6 款逕行舉發，此有臺北市政府警察局
    交通警察大隊北市警交大字第AY0000000 號舉發違反道路交
    通管理事件通知單一紙及現場違規照片一幀附卷可稽，且異
    議人對上開所述之違規併排停車之事實，亦並不爭執，此亦
    有異議人聲明異議狀一份在卷足憑，是異議人將其前揭之自
    小客車於前揭時、地違規並排停車之事實，應堪認定。惟異
    議人辯稱：員警舉發當時其已到場，且該舉發員警並未當場
    開單同時示意要其離開，則事後即不該再以逕行舉發之方式
    舉發本件違規云云；然經證人即本件舉發警員乙○○到案證
    稱：「舉發當時前開車輛停在和平西路，屬併排停車，併排
    停車屬重大違規，重大違規不管車上有無人均可舉發，當時
    車上沒有人，舉發時車主印象中沒有出現」、「舉發當時車
    主如果出現，我們就現場開單，舉發單就會當場交給車主」
    等語在卷，且證人乙○○與異議人並不相識，亦無怨隙，衡
    情，證人乙○○應無故為不實證述之可能，是異議人於前揭
    時、地將上開自用小客車，違規併排臨停，因人未到場而遭
    舉發員警逕行舉發之事實，堪予認定。據此，原處分機關據
    以援引首揭規定，裁處罰鍰新台幣1200元並無不當，本件異
    議為無理由，應予駁回。
四、據上論斷，應依道路交通案件處理辦法第十九條，裁定如主
    文。
中　　華　　民　　國　　94　　年　　10　　月　　28　　日
                              臺灣板橋地方法院交通法庭
                                  法  官    歐陽漢菁
右正本證明與原本無異。
如不服本裁定應於送達後五日內向本院提出抗告狀。
                                  書記官    呂妍旻
中　　華　　民　　國　　94　　年　　10　　月　　28　　日
